臺灣高等法院臺中分院刑事判決
110年度金上訴字第1759號
上  訴  人  
即  被  告  廖健佑



選任辯護人  陳瑾瑜律師（法扶律師）
上列上訴人因加重詐欺等案件，不服臺灣彰化地方法院108年度
訴字第1232號中華民國110年7月6日第一審判決（起訴案號：臺
灣彰化地方檢察署107年度少連偵字第162、173號），提起上訴
，本院判決如下：
    主  文
原判決關於丙○○部分撤銷。
丙○○犯三人以上共同詐欺取財罪，處有期徒刑拾月。緩刑參年，
並應於本判決確定後壹年內接受受理執行之地方檢察署所舉辦之
法治教育參場次。緩刑期間付保護管束。
    犯罪事實
一、丙○○（行為時未滿20歲）與少年陳○堯（民國00年00月生，
    年籍資料詳卷）為朋友。而少年陳○堯、王暐程（經原審判
    處應執行有期徒刑2年確定）、劉嘉展（原審審理中）自107
    年2月底起，基於參與犯罪組織犯意，參加真實姓名及年籍
    均不詳之某成年人等3人以上所組成以實施詐術為手段，具
    有持續性、牟利性之有結構性組織之詐欺集團犯罪組織，由
    林銘勇（微信暱稱「趙雲」）負責統籌、控制旗下車手領款
    及回帳情況，由王暐程負責通知車手領款，並回收贓款，陳
    ○堯則負責擔任取款車手工作，依林銘勇、王暐程於微信群
    組指示通知至各金融機構自動櫃員機，提領民眾遭詐欺而匯
    入款項。林銘勇、王暐程、少年陳○堯及其等所屬詐欺取財
    集團其他成員間，共同基於意圖為自己不法所有之3人以上
    詐欺取財及洗錢之犯意聯絡，於107年3月11日，林銘勇、王
    暐程於微信群組通知陳○堯領取三張金融卡（分別為梅松齡
    之臺中商業銀行帳號000000000000號〈下稱梅松齡帳戶〉金融
    卡、高建華之上海商業儲蓄銀行帳戶00000000000000號〈下
    稱高建華帳戶〉金融卡及另一無法使用之不詳金融卡），告
    知陳○堯於翌日（12日）持該三張金融卡提款。至翌日（即1
    2日），陳○堯因無適當之交通工具，遂約當時不知情之友人
    丙○○於同日中午，在臺中市逢甲商圈附近見面。隨後陳○堯
    與丙○○碰面後，陳○堯隱瞞事實，告知丙○○其欲提領父親帳
    戶內的錢，請丙○○騎機車載其去臺中市沙鹿區提款，於同日
    下午13時36分、13時37分許，在臺中市○○區○○路00號彰化商
    業銀行沙鹿分行提款機，陳○堯委由丙○○持梅松齡之金融卡
    ，先後提領2次、共新臺幣（下同）4萬元，再於同日13時42
    至44分許，在臺中市○○區○○路000號合作金庫商業銀行沙鹿
    分行提款機，陳○堯再次委由丙○○持梅松齡之金融卡，提領3
    次、共計6萬元，丙○○並將所提領之10萬元款項交付予陳○堯
    （丙○○此部分之行為，業經本院以108年度上訴字第513號無
    罪判決確定，下稱另案，非本案起訴範圍）。
二、而另一方面，詐欺集團不詳成員於同日中午12時4分許，撥
    打電話予甲○○，佯稱為其外甥女需要借錢云云，致甲○○陷於
    錯誤，於同日15時8分許，依指示匯款18萬6000元至詐欺集
    團成員指定之高建華帳戶。陳○堯取得丙○○提領之款項後，
    向丙○○借用機車，獨自依林銘勇、王暐程指示，持高建華之
    金融卡前去提領甲○○所匯入之款項，陳○堯先於同日15時17
    分許，在臺中市○○區○○路000號之清水郵局提款機提領2次、
    共4萬元，再於同日15時22分至24分許，在臺中市○○區○○路0
    00○0號花旗銀行清水分行提款機提領5次、共10萬元，再連
    同先前所提領之金額交付上手劉嘉展後，再騎乘機車回去找
    丙○○。丙○○於上開提領款項過後察覺有異，直接詢問陳○堯
    是否在提領詐欺款項，經陳○堯坦承其在詐欺擔任車手。而
    丙○○於明知陳○堯在詐欺集團擔任車手，正在提領詐欺集團
    詐欺民眾所取得之詐欺款項，且提領後將交付上手，使詐欺
    所得之去向不明後，竟在陳○堯之請求下，基於與陳○堯及陳
    ○堯所屬詐欺集團成員之共同犯三人以上詐欺取財及洗錢之
    犯意聯絡，繼續搭載陳○堯前去提領詐欺款項，並由丙○○持
    高建華帳戶之金融卡，於同日18時28分、29分許，在臺中市
    ○○區○○路000號之龍井郵局提款機提領2次、共5000元，再於
    同日18時49分許，在臺中市○○區○○路000○0號龍井茄投郵局
    提款機提領1000元，共提領甲○○所匯入之金額共計6000元，
    並將上開詐欺所得交付予陳○堯。於當晚19時許，陳○堯與丙
    ○○將無法使用之不詳金融卡於路邊燒燬後，丙○○遂終止與陳
    ○堯之犯意聯絡，自行離去。兩人分開後，陳○堯再獨自提領
    詐欺款項，將甲○○匯入高建華帳戶內之18萬6000元提領及轉
    帳殆盡，並將所得款項、高建華帳戶金融卡、梅松齡帳戶金
    融卡交付予劉嘉展，劉嘉展再將所得款項交付予王暐程，王
    暐程再交付上手，以此方式製造金流斷點，隱匿詐欺所得之
    去向。
三、案經甲○○訴由彰化縣警察局彰化分局報告臺灣彰化地方檢察
    署檢察官偵查起訴。
    理    由
壹、程序方面：
    檢察官、上訴人即被告丙○○（下稱被告）於原審及本院，對
    於本件相關具傳聞性質之證據資料，均未爭執其證據能力，
    且均屬合法取得，依法均可作為認定犯罪事實之證據。
貳、實體部分：
一、訊據丙○○對於上開犯罪事實坦承不諱（本院卷第63、105頁
    ），核與陳○堯證述情節相符（少連偵162號卷二第534至535
    頁；原審卷一第234至235頁），並經證人即告訴人甲○○證述
    遭詐欺情節甚詳(少連偵162號卷二第441至453頁），且有上
    海商業銀行匯款憑條、轉帳明細翻拍照片、第一商業銀行交
    易明細、上海商業銀行交易明細、陳○堯提領畫面、丙○○提
    領畫面(少連偵162號卷二第551至553、555至559頁，少連偵
    162號卷一第449至451頁；少連偵173號卷第39、45至54、57
    頁至59頁)在卷可稽，足認被告上開任意性之自白與事實相
    符，應堪採信。
二、共同正犯所謂共同犯罪之意思，係指基於共同犯罪之認識，
    互相利用他方之行為以遂行犯罪目的之意思；共同正犯因有
    此意思之聯絡，其行為在法律上應作合一的觀察而為責任之
    共擔。又犯罪意思之聯絡並不限於事前有所謀議，即僅於行
    為當時有共同犯意之聯絡者，亦屬之，且其表示之方法，並
    不以明示通謀為必要，即相互間有默示之合致，亦無不可。
    本件被告既然明知陳○堯參與集團性詐欺組織，並知悉詐欺
    集團乃利用陳○堯等車手提款，再將詐得款項層層轉交詐欺
    集團核心成員，以逃避查緝詐欺所得去向，然而被告卻仍與
    陳○堯共同完成車手之提款行為，而參與構成犯罪事實之一
    部，故被告於實行構成要件之提款行為時，既然預見此為一
    般常見之詐欺手法，自均在詐欺犯意聯絡之範圍內，依上說
    明，被告自須就其於107年3月12日18時28分至18時49分期間
    ，與詐騙集團成員陳○堯共同提領甲○○詐欺款項6000元，而
    後層轉詐欺集團成員部分，同負其責任。至於被告雖就加重
    詐欺及洗錢之犯行，與陳○堯等有犯意聯絡及行為分擔，但
    被告堅詞否認有參與該詐欺集團之犯罪組織犯意，且被告僅
    係臨時起意與陳○堯共同提領詐欺贓款，足認被告並無參與
    犯罪組織之犯行（起訴書未論及被告參與犯罪組織之犯行及
    法條，且原審公訴檢察官亦於補充理由書表明僅起訴加重詐
    欺及洗錢犯行，原審卷一第388頁），附此敘明。
三、綜上所述，本件事證明確，被告犯行已堪認定，應依法論科
    。
參、法律之適用：
一、本件依被告、陳○堯所述情節及卷內證據可知，其參與之本
    件詐欺集團，其成員至少有被告、陳○堯、林銘勇、王暐程
    、劉嘉展及向李淑玲施用詐術之詐欺集團不詳成員等人，為
    3人以上無訛。　
二、洗錢防制法第15條之特殊洗錢罪，係在無法證明前置犯罪之
    特定不法所得，而未能依洗錢防制法第14條之一般洗錢罪論
    處時，始予適用。倘能證明人頭帳戶內之資金係前置之特定
    犯罪（如：詐欺、加重詐欺等犯罪）所得，即應逕以一般洗
    錢罪論處，自無適用特殊洗錢罪之餘地。另過去實務認為，
    行為人對犯特定犯罪所得之財物或利益作直接使用或消費之
    處分行為，或僅將自己犯罪所得財物交予其他共同正犯，祇
    屬犯罪後處分贓物之行為，非本條例所規範之洗錢行為，惟
    依新法規定，倘行為人意圖掩飾或隱匿特定犯罪所得來源，
    而將特定犯罪所得直接消費處分，甚或交予其他共同正犯予
    以隱匿，或由共同正犯以虛假交易外觀掩飾不法金流移動，
    即難認僅單純犯罪後處分贓物之行為，應仍構成新法第2條
    第1或2款之洗錢行為（最高法院108年度台上字第1744、308
    6號判決意旨參照）。被告與詐欺集團不詳成員共計3人以上
    成員相互利用彼此之行為，先由該詐欺集團之不詳成員，向
    李淑玲施用詐術，待受騙之李淑玲陷於錯誤而交付款項，構
    成刑法第339條之4第1項第2款之加重詐欺取財罪，法定刑為
    「1年以上7年以下有期徒刑」之罪，核屬洗錢防制法第3條
    第1款所規定之特定犯罪，而被告擔任提領詐欺款項轉交詐
    欺集團成員陳○堯，則被告主觀上有隱匿其所屬詐欺集團之
    詐欺犯罪所得，以逃避國家追訴或處罰之意思，客觀上有隱
    匿詐欺犯罪所得去向之作用，而製造金流斷點，揆諸前開說
    明，核與洗錢防制法第14條第1項一般洗錢罪之要件相合。
三、是核被告所為，係犯刑法第339條之4第第1項第2款之3人以
    上共同犯詐欺取財罪及洗錢防制法第14條第1項之一般洗錢
    罪。被告所犯之3人以上共同犯詐欺取財罪、一般洗錢罪，
    具有部分行為重疊之情形，係一行為觸犯數罪名之想像競合
    犯，應分別從一重依刑法第339條之4第1項第2款之3人以上
    共同犯詐欺取財罪論處。
四、被告雖未親自實施詐騙行為，而推由同犯罪集團之其他成員
    為之，但被告、陳○堯與各該詐欺集團其他成員之間，就上
    開犯行分工擔任提領詐欺款項轉交詐欺集團成員陳○堯之任
    務，堪認被告與陳○堯及參與犯行之各詐欺集團成員間，具
    有相互利用之共同犯意，而各自分擔部分犯罪行為，均為共
    同正犯。
五、洗錢防制法第16條第2項規定：「犯前二條之罪，於偵查或
    審判中自白者，減輕其刑。」被告所犯一般洗錢罪，雖曾於
    審判中自白，原應依上開規定減輕其刑。然被告上開已從一
    重之刑法加重詐欺罪處斷，且該重罪並無法定減刑事由，參
    照最高法院108年度台上字第3563號判決意旨之法理，自無
    從再適用上開條項規定減刑（但量刑時一併審酌），附此敘
    明。
六、刑法第59條規定犯罪之情狀可憫恕者，得酌量減輕其刑，其
    所謂「犯罪之情狀」，與同法第57條規定科刑時應審酌之一
    切情狀，並非有截然不同之領域，於裁判上酌減其刑時，應
    就犯罪一切情狀（包括第57條所列舉之10款事項），予以全
    盤考量，審酌其犯罪有無可憫恕之事由（即有無特殊之原因
    與環境，在客觀上足以引起一般同情，以及宣告法定低度刑
    ，是否猶嫌過重等等），以為判斷（最高法院95年度台上字
    第6157號判決意旨參照）。查刑法第339條之4第1項第2款三
    人以上共同犯詐欺取財罪之法定刑為「1年以上7年以下有期
    徒刑，得併科100萬元以下罰金」，實屬非輕，而本件被告
    先受陳○堯之隱瞞而出借機車供其提領詐欺贓款，於發覺有
    異後，始基於情誼答應陳○堯提領詐欺贓款，且僅提領共600
    0元，與該款立法理由謂「多人共同行使詐術手段，易使被
    害人陷於錯誤，其主觀惡性較單一個人行使詐術為重，有加
    重處罰之必要，爰仿照本法第222條第1項第1款之立法例，
    將三人以上共同犯之列為第2款之加重處罰事由」之情形尚
    屬有間，未對被害人及交易秩序造成重大危害。是衡酌本件
    犯罪情節，且被告行為時未滿20歲，犯後尚能坦承犯行，認
    若處法定最低度刑責，仍嫌過重，客觀上足以引起一般同情
    ，爰依刑法第59條規定，酌予減輕其刑。
七、不另為無罪諭知部分：
　㈠公訴意旨另以：被告與陳○堯基於共同犯三人以上加重詐欺取
    財及洗錢之犯意之聯絡，於107年3月12日，先由詐欺集團成
    員撥打李淑玲之電話，冒充係其外甥女康瀞予，向李淑玲佯
    稱投資期貨需要資金云云，李淑玲一時不察，而於同日轉帳
    49萬6000元至對方指定帳戶，其中有18萬6000元係轉帳至上
    開高建華帳戶。除提領上開有罪部分之6000元外，被告、陳
    ○堯則並於同年月12日及13日，持上開高建華帳戶金融卡，
    至臺中市○○區○○路000號「花旗銀行清水分行」、龍門路40
    號「龍井區農會」、中央路3段51號「統一超商巨龍門市○○○
    ○路0段000號「龍井龍津郵局」等地點之ATM提領贓款或轉帳
    。因認被告對於陳○堯單獨提款部分，亦涉犯刑法第339條之
    4第第1項第2款之3人以上共同犯詐欺取財罪及洗錢防制法第
    14條第1項之一般洗錢罪嫌。
　㈡按犯罪事實應依證據認定之，無證據不得認定犯罪事實；不
    能證明被告犯罪者，應諭知無罪之判決，刑事訴訟法第154 
    條第2項、第301條第1項分別定有明文。又認定不利於被告
    之事實，須依積極證據，苟積極證據不足為不利於被告事實
    之認定時，即應為有利於被告之認定。
　㈢訊之被告堅詞否認有其他加重詐欺及洗錢之犯行，辯稱：剛
    開始我不知道陳○堯是車手，後來我問他才知道，我幫忙提
    領共6000元，然後我就回家，我不知道他繼續提領贓款之事
    情等語。經查：　
　　⒈詐欺集團林銘勇、王暐程指示陳○堯提領李淑玲遭詐欺匯入
      高建華帳戶之款項後，陳○堯向被告借用機車，獨自持高
      建華帳戶之金融卡前去提領甲○○所匯入之款項，陳○堯先
      於同日15時17分許，在臺中市○○區○○路000號之清水郵局
      提款機提領2次、共4萬元，再於同日15時22分至24分許，
      在臺中市○○區○○路000○0號花旗銀行清水分行提款機提領5
      次、共10萬元，再連同先前所提領之金額交付上手劉嘉展
      後，再騎乘機車回去找被告等情，業據被告供稱：中午吃
      飯時，陳○堯跟我借車出去不知道要幹嘛等語（原審卷二
      第246頁）；證人陳○堯亦證稱：中午吃飯時，我向被告借
      機車提款，被告並不知道我去哪裡，我提完款後就拿去給
      上手劉嘉展等語（原審卷二第243、246頁），互核一致，
      且此部分亦僅有陳○堯頭戴安全帽、單獨提領之畫面（少
      連偵162號卷二第551至553頁），故陳○堯於當日15時17分
      至24分許之提領行為，無證據足以證明係與被告共同為之
      ，亦無證據證明被告知悉陳○堯向其借機車，是要去提領
      詐欺款項，是此部分自難為被告不利之認定。
　  ⒉嗣後陳○堯回去找被告，由被告繼續搭載陳○堯前去提領甲○
      ○遭詐欺款項，並由被告持高建華帳戶金融卡，於同日18
      時28分、29分許，在龍井郵局提款機提領2次、共5000元
      ，再於同日18時49分，在龍井茄投郵局提領1次1000元，
      提領告訴人甲○○所匯入之金額共計6000元（此部分即為上
      開有罪部分之事實）。而其2人提領完款項後，遂去購買
      金紙，約於晚間19時許，於溪邊焚燒金紙，並將無法使用
      之不詳金融卡燒燬後，被告丙○○即騎乘機車自行離去等情
      ，業據被告供稱：當天我與陳○堯分開後，並不知道陳○堯
      會繼續提領李淑玲遭詐欺之款項等語（本院卷第105頁）
      ，證人陳○堯亦證稱：當天我與被告提完款後，就買金紙
      將壞掉之金融卡及簿子一起燒掉，之後被告表示他母親在
      找他，他要先回家，我就自搭計程車到彰化市火車站及鹿
      港提領詐欺款項等語（少連偵162號卷二第532頁），互核
      情節一致，且陳○堯於12日19時30分許，在龍井區農會提
      款；13日凌晨0時10分許，在7-11巨龍門市提款機提領900
      0元；13日凌晨0時23分許，在龍井龍津郵局提領900元時
      ，均僅有陳○堯單獨提款之畫面（少連偵162卷二第555至5
      59頁），別無其他證據足認被告有參與後續提款行為，故
      被告稱：我僅提領龍井郵局及龍井茄投郵局之該3次款項
      等語，應可採信。是嗣後陳○堯於同日19時30分許，在龍
      井區農會將甲○○匯入高建華帳戶內之3萬元，轉帳至人頭
      帳戶莊涵云第一商業銀行00000000000號帳戶內，及陳○堯
      於翌日（13日）凌晨0時10分許，在7-11巨龍門市提款機
      提領9000元，再於凌晨0時23分許，在龍井龍津郵局提領9
      00元之部分，應與被告無涉。
　㈣至於檢察官所舉之李淑玲供述、上開上海商業銀行匯款憑條
    、轉帳明細翻拍照片、第一商業銀行交易明細、上海商業銀
    行交易明細等其他證據資料，僅足以證明李淑玲遭詐騙，為
    詐欺集團成員陳○堯提領之事實，並不足以證明被告與陳○堯
    就上開有罪之6000元部分外，尚有犯意聯絡、行為分擔，此
    部分自難遽為被告不利之認定。是以被告此部分被訴加重詐
    欺等罪部分，無法證明犯罪，本應為無罪之諭知，惟此部分
    如成立犯罪，與本院前開認定成立犯罪部分，為同一事實之
    部分行為，係屬事實上一罪關係，爰不另為無罪之諭知，併
    予敘明。
肆、撤銷原審判決及量刑之理由：
一、原審認被告上開犯罪事證明確，予以論罪科刑，固非無見。
    惟查：
  ㈠本件被告被訴之犯罪事實，已論及被告與陳○堯提領之地點，
    除上開有罪部分外，尚包括上開不另為無罪諭知之提款地點
    ，公訴檢察官指摘原判決就此部分未為不另為無罪諭知，係
    屬有誤（本院卷第108頁），為有理由。原判決就此部分有
    已受請求之事項未予判決之違法。又此部分與原審判決有罪
    部分為事實上一罪關係，被告既已就有罪部分提起上訴，則
    原審漏未為「不另為無罪諭知」部分，為上訴效力所及，本
    院自得一併審理，併此敘明。
　㈡被告於本院審理期間已與李淑玲達成和解，並賠償李淑玲600
    0元等情，有簡訊、LINE訊息、轉帳明細、和解書附卷足憑
    （本院卷第83至87、131頁），原審未及審酌於此，作為量
    刑之依據，尚有未合。
二、被告上訴意旨執已與李淑玲和解，並承認犯罪，請求從輕量
    刑，為有理由，且原判決尚有上開可議之處，自應由本院將
    原判決撤銷改判。
三、爰以行為人之責任為基礎，審酌被告行為時正值青壯，未受
    任何刺激，被告知悉陳○堯為詐欺集團車手後，仍擔任提領
    詐欺款項轉交詐欺集團成員陳○堯，而共同從事詐騙等犯行
    ，造成李淑玲財產損失及精神痛苦，所生危害非輕，所為誠
    屬不當；並斟酌被告犯後，於本院坦承犯行，被告就一般洗
    錢犯行，於審理中自白，已符合相關自白減刑之規定（即學
    理所稱想像競合所犯輕罪之釐清作用），及犯後積極與李淑
    玲成立和解，並已賠償6000元之犯後態度，已詳述於前，被
    告自陳目前在大學就學中之智識教育程度，家中有6位兄弟
    姐妹，父親從事工地工作，未婚等家庭經濟狀況（本院卷第
    107至108頁），及被告之犯罪動機、目的、手段、被害人於
    本件受騙金額之多寡、於詐騙集團中之分工地位等一切情狀
    ，量處如主文第2項所示之刑。
四、查被告未曾因故意犯罪受有期徒刑以上刑之宣告，有臺灣高
    等法院被告前案紀錄表可稽，被告於本院審理期間，已與李
    淑玲達成和解，賠償6000元等情，詳如前述，被告犯後積極
    與李淑玲和解，於本院坦承犯行，顯見深具悔意，犯後態度
    尚稱良好，且其目前仍在大學就學中，有在學證明書可憑（
    本院卷第115頁），顯見其係因一時失慮致罹刑章，經此次
    偵、審程序之教訓，當知所警惕，本院認對其所宣告之刑，
    以暫不執行為適當，爰依刑法第74條第1項第1款規定，宣告
    緩刑3年，且為加強其法治觀念，督促被告爾後能隨時警惕
    自我，不再犯錯，並依同條第2項第8款規定命其於本判決確
    定後1年內，接受受理執行之地方檢察署所舉辦之法治教育3
    場次，再依同法第93條第1項第2款規定，宣告於緩刑期間付
    保護管束，以啟自新。倘被告違反上開所定負擔情節重大，
    足認原宣告緩刑難收其預期效果，而有執行刑罰必要者，檢
    察官得依刑法第75條之1第1項第4款規定，向法院聲請撤銷
    該緩刑宣告，併予敘明。　　
五、沒收部分：　
　㈠陳○堯固供稱：被告沒有因領錢而獲取利益，我只有幫他加油
    、請他吃飯，油錢200元、飯錢120元、雲絲頓牌香煙95元云
    云（少連偵162號二卷第534頁），然被告否認上情，辯稱：
    那天開銷吃、喝、油錢都是我自己花的，我沒有跟他收錢等
    語（本院卷第105頁），且亦無其他補強證據足認陳○堯所述
    屬實，自難僅憑陳○堯之供述，遽認被告有上開不法利益，
    而予宣告沒收。
　㈡公訴意旨另以：「被告3人犯罪所得159萬5595元（即3位告訴
    人遭詐欺之金額），請依法宣告沒收或追徵其價額」云云。
    然本件並無證據被告有上開獲利，此部分沒收之聲請，自屬
    無據，併此敘明。　
據上論結，應依刑事訴訟法第369條第1項前段、第364條、第299
條第1項前段，判決如主文。
本案經檢察官林裕斌提起公訴，檢察官乙○○到庭執行職務。　
中　　華　　民　　國　　110 　年　　12　　月　　23　　日
            刑事第十庭  審判長法  官  陳  宏  卿
                              法  官  林  美  玲
                              法  官  楊  文  廣
以上正本證明與原本無異。
如不服本判決應於收受送達後二十日內向本院提出上訴書狀，其
未敘述上訴理由者，並得於提起上訴後二十日內向本院補提理由
書（均須按他造當事人之人數附繕本）「切勿逕送上級法院」。
因疫情而遲誤不變期間，得向法院聲請回復原狀。

                              書記官  呂  安  茹
　　　　　　　　　　　　　　　
中　　華　　民　　國　　110 　年　　12　　月　　23　　日
附錄本案論罪科刑法條：
中華民國刑法第339條之4
犯第339條詐欺罪而有下列情形之一者，處1年以上7年以下有期
徒刑，得併科1百萬元以下罰金：
一、冒用政府機關或公務員名義犯之。
二、三人以上共同犯之。
三、以廣播電視、電子通訊、網際網路或其他媒體等傳播工具，
    對公眾散布而犯之。
前項之未遂犯罰之。 

洗錢防制法第14條
有第二條各款所列洗錢行為者，處7年以下有期徒刑，併科新臺
幣5百萬元以下罰金。
前項之未遂犯罰之。
前二項情形，不得科以超過其特定犯罪所定最重本刑之刑。